臺灣彰化地方法院刑事判決　　　　　　　　　　　　九十一年度交訴字第一三七號
　　公　訴　人　臺灣彰化地方法院檢察署檢察官
　　被　　　告　甲○○
右列被告因過失致死等案件，經檢察官提起公訴（九十一年度偵字第三六六九號），
本院判決如左：
    主  文
甲○○駕駛動力交通工具肇事，致人受傷而逃逸，處有期徒刑壹年貳月；又因過失致
人於死，處有期徒刑拾月。應執行有期徒刑壹年拾月。
    事  實
一、甲○○前所領用之汽車駕駛執照業經依法吊銷，現無汽車駕駛執照，竟仍於民國
    九十一年六月四日二十三時許，駕駛車牌號碼八Ｈ─二四四六號自小貨車，沿彰
    化縣二林鎮○○里○○路，由北往南方向行駛，於行經該路段台電二林榮成輸電
    線路第０七五號電桿前，原應注意車前狀況，並隨時採取必要之安全措施，及依
    標誌所示當地路段之行車時速不得超過四十公里，而依當時天候晴、路面無缺陷
    、無障礙物、視距良好等情形，並無不能注意之情事，其竟疏於注意及此，猶以
    超過四十公里之時速在上開路段行駛，於行經肇事地點時，復未注意車前狀況，
    隨時採取必要安全措施，適有顏泉騎乘腳踏車行駛於前，甲○○因上開疏失，迨
    見該車，已煞避不及，而自後追撞之，顏泉因而倒地受傷，詎甲○○於駕車肇事
    後，本應留在現場協助救助傷患或採取其他必要措施，並向警察機關報告，不得
    駛離，竟為圖卸責，未停車察看顏泉之傷勢及將其送醫，反速駕車逃離現場，惟
    因現場遺留有其自小貨車因撞擊後所掉落之後視鏡及右大燈框罩各一只，嗣於翌
    日十五時許，在其位於彰化縣二林鎮○○里○○路九號之住處，為警循線查獲，
    顏泉則因上開車禍，受有頭部外傷、胸腹部挫傷致出血性休克，並於送醫急救到
    達醫院前即已死亡。
二、案經彰化縣警察局二林分局報請臺灣彰化地方法院檢察署檢察官相驗後偵查起訴
    。
    理  由
一、訊據被告甲○○對於右開時地駕車超速及未注意車前狀況，因而發生車禍肇事，
    並致被害人顏泉死亡等情供承不諱，惟否認有何肇事逃逸犯行，辯稱：當時只知
    道有撞到東西，不知道撞到什麼云云。惟查：右揭過失致死及肇事逃逸之事實，
    業據被告於警訊時及偵查中坦承不諱，核與被害人顏泉之妻乙○○○指述之情節
    相符，並有道路交通事故調查報告表、相驗初步調查報告表、蒐證報告表各一紙
    、攝有標誌顯示當地路段之行車最高時速為四十公里之現場相片一張、其他車禍
    現場相片十一張及事後採證照片十三張附卷可稽，又被害人顏泉之腳踏車後座車
    架凹陷處沾有與被告所駕駛之上開車輛相同顏色之烤漆，二者撞擊點亦相互符合
    ，有比對照片在卷足憑，另自車牌號碼八Ｈ─二四四六號自小貨車肇事後之右前
    大燈上所採集之組織，經送鑑驗，其ＤＮＡ型別與被害人顏泉相同，亦有內政部
    警政署刑事警察局鑑驗書一紙附卷可按，而本件被害人遭撞擊後，其所騎腳踏車
    之後座車架嚴重凹陷，被告所駕之自小貨車亦因撞擊過猛而致前擋風玻璃破裂，
    後視鏡及右大燈框罩亦因撞擊而掉落遺留於現場，足見當時撞擊力甚強，被告於
    上開所述之嚴重撞擊下，豈有不知駕車肇事撞及他人之理，其肇事逃逸之犯意甚
    為明確，已堪認定。再被害人顏泉因本件車禍以致死亡一節，亦經臺灣彰化地方
    法院檢察署檢察官督同檢驗員相驗屬實，製有勘驗筆錄、相驗屍體證明書、驗斷
    書各一份及相驗照片十四張在卷可憑。按駕駛人應注意車前狀況，隨時採取必要
    安全措施，及行車速度，依標誌或標線之規定，道路交通安全規則第九十四條第
    三項，第九十三條第一項分別定有明文，被告駕車自應注意上述道路交通安全規
    則。又依附卷之交通事故調查報告表所載，本件肇事時、地之天候、路況皆良好
    ，並無不能注意之情事，被告竟疏未注意及此以致肇事，足證其駕車行為顯有過
    失，且被告過失駕車肇事行為，與被害人之死亡結果間，亦具有相當因果關係。
    綜上所述，被告於本院審理時就肇事逃逸部分，復空言翻稱當時只知道有撞到東
    西，不知道撞到什麼云云，要屬事後諉責飾卸之詞，毫無足採，本件事證明確，
    被告右揭犯行，洵堪認定，應予依法論科。
二、核被告甲○○所為，係犯刑法第一百八十五條之四之駕車肇事遺棄罪及同法第二
    百七十六條第一項之過失致死罪。被告所犯上開二罪，犯意各別，行為互殊，犯
    罪構成要件不同，應予分論併罰。又被告無駕駛執照駕車，因而致人死亡，且依
    法應負刑事責任，應依道路交通管理處罰條例第八十六條第一項之規定，加重其
    刑。爰審酌被告就本件車禍應負全部之過失責任，若能即時救護被害人顏泉，顏
    泉或不至於傷重而死亡，犯罪後雖於警訊時及偵查中坦承肇事逃逸，惟於本院審
    理時復翻異前詞，飾詞諉過，顯非真誠悔悟，事後雖已與被害人家屬達成民事調
    解賠償損失，然此原即屬依法應負擔之民事賠償責任，其因個人疏失駕車肇事致
    人死亡及肇事後為求卸責竟不予救護而逃逸之舉，所造成被害人家屬永難撫平之
    傷痛，並非事後賠償即足弭平及其他一切情狀，分別量處如主文所示之刑，並定
    其應執行之刑，以示儆懲。
據上論斷，應依刑事訴訟法第二百九十九條第一項前段，刑法第一百八十五條之四、
第二百七十六條第一項、第五十一條第五款，道路交通管理處罰條例第八十六條第一
項，罰金罰鍰提高標準條例第一條前段，判決如主文。
本案經檢察官羅美秀到庭執行職務。
中      華      民      國    九十一    年      十二      月     九     日
                                    臺灣彰化地方法院交通法庭
                                        法      官  李  進  清
右正本證明與原本無異。
如不服本判決，應於判決送達後十日內向本院提出上訴狀( 須附繕本 )。
告訴人或被害人對於判決如有不服具備理由請求檢察官上訴者，其上訴期間之計算係
以檢察官收受判決正本之日期為準。
                                        法院書記官  張  木  松
中      華      民      國    九十一    年      十二      月     九     日
刑法第一百八十五條之四：
駕駛動力交通工具肇事，致人死傷而逃逸者，處六月以上五年以下有期徒刑。
刑法第二百七十六條
因過失致人於死者，處二年以下有期徒刑、拘役或二千元以下罰金。
從事業務之人，因業務上之過失犯前項之罪者，處五年以下有期徒刑或拘役，得併科
三千元以下罰金。
